【裁判字號】    95,聲,2547
【裁判日期】    951206
【裁判案由】    發還擔保金
【裁判全文】
臺灣板橋地方法院民事裁定              95年度聲字第2547號
聲  請  人
即  債權人  新竹國際商業銀行股份有限公司
法定代理人  乙○○
相  對  人
即  債務人  甲○○
上列聲請人聲請發還擔保金事件，本院裁定如下：
    主      文
聲請駁回。
聲請程序費用由聲請人負擔。
    理      由
一、按擔保提存之提存人，其假扣押、假處分所保全之請求，其
    本案訴訟已獲全部勝訴判決或依督促程序之支付命令確定者
    ，得聲請該管法院提存所返還提存物，提存法第16條第1 項
    第3款定有明文。
二、本件聲請意旨略以：聲請人與相對人間清償債務事件，聲請
    人前依本院90年度裁全菊字第2494號民事裁定，並經本院95
    年度存字第5376號提存事件提存後，聲請對相對人之財產予
    以假扣押在案。茲因聲請人已向臺灣桃園地方法院聲請核發
    支付命令，督促相對人給付借款，並已確定在案，為此提出
    本院90年度裁全菊字第2494號民事裁定、95年度存字第5376
    號提存書、臺灣桃園地方法院90年度促字第35874 號支付命
    令暨確定證明書、借據等影本各1 件，聲請發還擔保金等語
    。
三、經查，本件聲請人係依本院於民國90年4 月12日所為之90年
    度裁全菊字第2494號准予假扣押裁定，於提供擔保後，聲請
    對相對人之財產予以假扣押等情，業據本院調取上開假扣押
    卷宗核閱屬實。惟查，聲請人已於90年8 月17日就假扣押所
    欲保全之債權向臺灣桃園地方法院聲請核發支付命令，經該
    院以90年度促字第35874 號支付命令裁定全部准許，並已確
    定在案，業據本院調閱該支付命令案卷查明無訛，故本件聲
    請人就假扣押所欲保全之債權，其本案訴訟既已獲臺灣桃園
    地方法院依督促程序核發支付命令確定，依首揭法條之規定
    ，聲請人即可逕向提存所依規定手續領還前開擔保金，毋庸
    再行請求裁定。至究須具何種證明文件，聲請人方得取回提
    存物，乃提存所就具體案件認定之方法，聲請人倘就提存所
    認定之結果有疑義，應另對提存所所為處分聲明異議，非得
    逕改依民事訴訟法第104條第1項聲請返還提存物，併此敘明
    。況本院90年度裁全菊字第2494號假扣押裁定係准聲請人供
    擔保後，得對相對人之財產在8,913,762 元之範圍內予以假
    扣押，其金額與支付命令確定之金額8,839,495 元並不相符
    ，聲請人雖主張其間差距係因相對人償還部分債務所致，然
    聲請人自行縮減而未經支付命令請求部分之債權是否存在並
    未經法院認定，聲請人以假扣押保全程序執行之債權數額既
    較支付命令准許之數額為高，相對人即有可能因此而受有損
    害，故尚難認本件應供擔保之原因業已消滅，本件聲請於法
    未合，不能准許。
四、爰依民事訴訟法第95條、第78條，裁定如主文。
中    華    民    國    95    年    12    月     6    日
                  民事第二庭    法  官  徐福晉
以上正本證明與原本無異。
如不服本裁定應於送達後10日內向本院提出抗告狀，並應繳納抗
告裁判費新台幣1,000 元整。
中    華    民    國    95    年    12    月     6    日
                                書記官  劉怡欣


司法院資訊處製作；財團法人民間司法改革基金會備份。
